臺灣高雄地方法院民事裁定　　　　　 100年度勞小上字第11號
上　訴　人　梁花蓉即好事多環境.
被 上訴 人　呂月芬
上列當事人間請求給付薪資事件，上訴人對於民國100年7月20日
本院高雄簡易庭100年度雄勞小字第12號第一審判決提起上訴，
本院於民國100年12月7日言詞辯論終結，裁定如下：
    主      文
上訴駁回。
上訴費用新台幣壹仟伍佰元由上訴人負擔。
    理      由
一、按對於小額程序第一審判決之上訴，非以其違背法令為理由
    ，不得為之；又上訴狀內應記載上訴理由，表明下列各款事
    項：1.原判決所違背之法令及其具體內容。2.依訴訟資料可
    認為原判決有違背法令之具體事實，民事訴訟法第436條之
    24第2項、第436條之25分別定有明文。是以，對小額訴訟程
    序之第一審判決提起上訴時，其上訴狀或理由書應具體指摘
    原判決有何不適用法規或適用法規不當之情形，並揭示該法
    規之條項或其內容；若係成文法以外之法則，應揭示該法則
    之旨趣；倘為司法院解釋或最高法院之判例，則應揭示該判
    解之字號或其內容，如依民事訴訟法第469條所列第1款至第
    5款理由提起上訴時（同條第6款未準用，參照民事訴訟法第
    436條之32第2項規定），其上訴狀或理由書應揭示合於該條
    款之事實，上訴理由狀如未依此項方法表明者，即難認為已
    對原判決之違背法令有具體之揭示，其上訴自難認為合法（
    最高法院71年台上字第314號判例意旨參照）。又取捨證據
    、認定事實係屬事實審法院之職權，苟事實審法院為判決時
    ，已斟酌全辯論意旨及調查證據之結果，以判斷事實之真偽
    ，且其判斷與經驗法則及論理法則亦無不符，自難謂為屬違
    背法令。
二、上訴意旨略以：(一)上訴人提出之清潔人員僱用契約載明被上
    訴人月薪為新臺幣（下同）1萬8,000元，另2,000元係上訴
    人給予被上訴人勞健保補助，原審認該契約難證明為兩造月
    薪之約定內容有違證據法則及經驗法則。(二)上訴人固未給付
    被上訴人民國99年10月份薪資，然99年10月為31日，被上訴
    人僅實做8日，故上訴人僅積欠4,645元薪資未付，原審誤計
    為10日，且上訴人係與大樓保全公司訂約，再派人過去，應
    無為被上訴人提撥退休金之義務。(三)被上訴人工作期間操作
    新購之吸塵器不當致損壞，並遺失靜電布，上訴人就此受有
    1,800元之損失，應與之抵銷，原審認定有誤。爰依法提起
    上訴，並聲明原判決關於命上訴人給付被上訴人超過4,645
    元部分廢棄，上開廢棄部分，被上訴人在第一審之訴駁回等
    語。
三、經查：原審參酌兩造所提出卷附各項證據方法，認被上訴人
    每月薪資為2萬元，卷附清潔人員僱用契約難能證明兩造每
    月薪資之約定，被上訴人之薪資為月薪制，上訴人未給付之
    薪資應以10日計算而非實作實算之方式計算，且兩造為勞工
    雇主關係，上訴人應依勞工退休金條例第6條第1項、第14條
    第1項規定按月提繳被上訴人之勞工退休金，另上訴人無法
    證明被上訴人毀損、遺失上訴人所有之吸塵器及靜電布，其
    抵銷主張無理由，遂認上訴人應給付被上訴人1萬4,353元，
    並於判決理由斟酌全辯論意旨暨相關事證後詳予論述。細繹
    本件上訴人所執上訴理由，顯僅係就原判決認定事實及採證
    之職權行使事項再為爭執，並未就原判決有如何違背法令及
    其具體內容，或依訴訟資料可認為原判決有違背法令之具體
    事實等情，為任何之記載及主張。故依前開規定及說明，上
    訴人提起本件上訴為不合法，應予駁回。
四、末按於小額訴訟之上訴程序，法院為訴訟費用之裁判時，應
    確定其費用額，民事訴訟法第436條之19第1項、第436條之
    32第1項定有明文。本件第二審裁判費用為1,500元，應由上
    訴人負擔，爰併為裁定如主文第2項所示。
五、據上論結，本件上訴為不合法，依民事訴訟法第436之32 第
    1項、第2項、第436條之19第1項、第444條第1項前段、第95
    條、第78條，裁定如主文。
中    華    民    國   100    年    12    月    21    日
              民事鳳山勞工法庭審判長法    官    楊富強
                                    法    官    張琬如
                                    法    官    吳芝瑛
以上正本係照原本作成。
本裁定不得抗告。
中    華    民    國   100    年    12    月    21    日
                                    書 記 官    梁瑜玲